【裁判字號】    92,交抗,102
【裁判日期】    920625
【裁判案由】    聲明異議
【裁判全文】
臺灣高等法院臺南分院刑事裁定             九十二年度交抗字第一二號   孝股
    抗  告  人  甲○○
右抗告人因違反道路交通管理處罰條例案件，不服臺灣雲林地方法院中華民國九十二
年四月十五日裁定（九十二年度交聲字第三五號），提起抗告，本院裁定如左：
    主  文
抗告駁回。
    理  由
一、本件抗告意旨略以：(一)抗告人所停之位置，係天橋樓梯下之角落，該處根本無法
    供人通行，亦即並非人行道，原裁定認定事實錯誤。(二)且該停車行為，並未侵害
    任何法益，或違反道路交通管理處罰條例之立法目的。(三)抗告人之行為，可謂無
    期待可能性。(四)此外，現場並未有禁止停車之標誌。(五)而法令是否違憲，其解釋
    權係屬大法官。爰依法提起抗告云云。
二、按汽車駕駛人停車時，有在設有禁止停車標誌、標線之處所停車者，處新台幣六
    百元以上一千二百元以下罰鍰，道路交通管理處罰條例第五十六條第一項第四款
    定有明文。
三、經查：
（一）抗告人於九十一年八月十三日十四時四十分許，因將所有ＣＩＴ─六二八號重
      型機車停放在設有禁止停車標誌之台北市○○路○段十七號人行道上，為台北
      市停車管理處以第１Ａ0000000號違規通知單逕行舉發，復經交通部公
      路總局嘉義區監理所雲林監理站以雲監五字第裁七二─一Ａ0000000號
      裁處新台幣一千二百元整，此有裁決書附於原審卷足憑。抗告人雖辯稱【其所
      停之位置，係天橋樓梯下之角落，該處根本無法供人通行，亦即並非人行道，
      原裁定認定事實錯誤。且該處並未有禁止停車之標誌】云云。但查經原審函詢
      台北市停車管理處結果：【台北市○○路○段十七號人行道，自九十年三月二
      十九日起已實施機車全面退出騎樓、人行道之停放管制，沿線設有禁止停車標
      誌牌，騎樓、人行道均禁止停放車輛，機車應停放於規劃之路邊機車停車格或
      機車彎內，經查違規採證照片顯示，該ＣＩＴ－六二八號機車未依規定而於人
      行道範圍停放】等語，此有該處九十二年四月八日北市停四字第０九二三一七
      七四九００號函及所檢送之照片附卷足憑。則該處既禁止停車，抗告人為一年
      滿三十餘歲之成年人，對該項禁止措施豈有不能瞭解之理，乃竟違規停放該機
      車，從而執勤人員依其違規事實採証舉發並無不當。況抗告人亦於所具聲明異
      議狀及抗告意旨內表示有停車之事實，則其違規之事實足以認定。抗告人前揭
      所辯原裁定認定事實錯誤及現場並未有禁止停車之標誌等語，並不足採。
（二）又人民違反法律上義務而應受行政處罰，僅須其違反禁止規定或作為義務，而
      不以發生損害或危險為其要件，即應受處罰（司法院大法官會議第二七五號解
      釋參照）。本件抗告人違反禁止停車之規定，不論有無發生任何損害，即應受
      罰。再者，道路交通管理處罰條例第五十六條第一項第四款之規定，依照中央
      法規標準法第二條規定，係屬法律，亦未經司法院大法官會議宣告違憲，法官
      既認無違憲之虞，自有適用義務，抗告人如仍認該條例有違憲之情事，應另行
      向司法院大法官聲請解釋，以資救濟。
四、綜上所述，本件抗告人違規停車之事實既堪認定，原處分機關交通部公路總局嘉
    義區監理所雲林監理站依道路交通管理處罰條例第五十六條第一項第四款之規定
    ，裁處抗告人罰鍰新台幣一千二百元，經原審交通法庭認原處分機關所為裁處，
    於法並無違誤而駁回異議。本院經核原裁定認事用法，俱無不合，抗告意旨仍執
    前詞指摘原裁定不當，為無理由，應予駁回。
據上論結，應依道路交通案件處理辦法第二十六條，刑事訴訟法第四百十二條，裁定
如主文。
中      華      民      國    九十二    年      六      月    二十五    日
                              臺灣高等法院臺南分院刑事第四庭
                                      審判長法官  鄭  文  肅
                                            法官  王  浦  傑
                                            法官  陳  珍  如
右正本證明與原本無異。
不得再抗告。
                                      法院書記官  周  美  莉
中      華      民      國    九十二    年      六      月    二十五    日


司法院資訊處製作；財團法人民間司法改革基金會備份。
